【裁判字號】    90,交易,202
【裁判日期】    900607
【裁判案由】    過失傷害
【裁判全文】
臺灣臺南地方法院刑事判決                          九十年度交易字第二二號
    公  訴  人  臺灣台南地方法院檢察署檢察官
    被      告  乙○○
右列被告乙○○因過失傷害案件，經檢察官提起公訴（九十年度偵字第八八三號），
本院判決如左：
    主  文
乙○○因過失傷害人，處有期徒刑參月，如易科罰金，以參佰元折算壹日。
    事  實
一、乙○○於民國（下同）八十九年十一月二十二日下午十時十分許，駕駛車號ＶＫ
    Ｏ─七一八號輕機車，沿台南市○○○路○段慢車道，由北往南方向行駛，途經
    同路段八號前，理應注意車輛行駛時，駕駛人應注意車前狀況....，隨時採取必
    要之安全措施。而依當時情形，又無不能注意之情事，竟疏於注意，適同一時、
    地，由甲○○所駕駛之車號ＺＹＫ─八九九號輕機車，沿中華東路一段由南向北
    行駛，行經無號誌之肇事岔路口，明知轉彎車應讓直行車先行，而依當時情形，
    又無不能注意之情事，竟疏於注意，於貿然通過上開路口時，由於雙方皆有上述
    之疏失，避煞已來不及，遂於前揭交岔路口發生擦撞，致甲○○人車倒地後，受
    有右鎖骨骨折之傷害。
二、案經甲○○訴由台南市警察局第一分局報請台灣台南地方法院檢察署偵查起訴。
    理  由
一、訊據被告乙○○就於右開時、地發生車禍肇事致告訴人甲○○受傷之事實，除辯
    稱當時車前輪已過，是告訴人前輪撞上伊左後側外餘均坦承不諱。經查，前開事
    實，業據被告於警訊及偵查中自白不諱，惟辯稱：上開車禍之發生，並非其所能
    預見及控制云云。然查上開犯罪事實，業據告訴人指訴歷歷，並有道路交通事故
    調查報告表、照片及診斷證明書一紙附卷可稽。按車輛行駛時，駕駛人應注意車
    前狀況....，隨時採取必要之安全措施。道路交通安全規則第九十四條第三項定
    有明文。被告駕車自應注意上述道路交通安全規定，且依當時路狀，又無不能注
    意之情形，竟疏不注意為之，以致肇事，致人受傷，被告應有過失本件經送台灣
    省台南區車輛行車事故鑑定委員會鑑定結果，亦同此見解，有該會函附卷足參。
    雖本件告訴人行經無號誌之肇事岔路口，轉彎車未讓直行車先行，為肇事主因，
    然仍不能因告訴人之過失，而解免被告之罪責。且被告過失駕駛行為，核與告訴
    人之受傷間，具有相當因果關係，是其過失傷害犯行，堪予認定。
二、核被告乙○○因過失致告訴人受有傷害，所為係犯刑法第二百八十四條第一項前
    段之過失傷害罪。爰審酌被告過失之程度、犯罪所生之危害及犯罪後尚未與被害
    人和解之態度等一切情狀，處如主文所示之刑，併諭知易科罰金之折算標準，以
    資懲儆。
據上論斷，應依刑事訴訟法第二百九十九條第一項前段、刑法第二百八十四條第一項
前段、第四十一條第一項前段，罰金罰鍰提高標準條例第一條前段、第二條判決如主
文。
本案經檢察官林逸梅到庭執行職務。
中    華    民    國      九十      年      六      月        七        日
                              臺灣臺南地方法院交通法庭
                                      法  官  何  清  池
右正本證明與原本無異。
如不服本判決，應於判決送達後十日內向本院提出上訴狀( 應附繕本 )。
                                      書記官  林  木  村
中    華    民    國      九十      年      六      月        七        日
附錄本案論罪科刑法條全文：
刑法第二百八十四條第一項：
因過失傷害人者，處六月以下有期徒刑、拘役或五百元以下罰金，致重傷者，處一年
以下有期徒刑、拘役或五百元以下罰金。


司法院資訊處製作；財團法人民間司法改革基金會備份。
